【裁判字號】    89,訴,1202
【裁判日期】    900420
【裁判案由】    違反水利法等
【裁判全文】
臺灣彰化地方法院刑事判決                        八十九年度訴字第一二二號
    公  訴  人  臺灣彰化地方法院檢察署檢察官
    被      告  酉○○
                Ｆ○○
                Ｅ○○
    右二人共同
    選任辯護人  陳世煌律師
                劉嘉堯律師
    被      告  丁○○
                子○○
                黃○○
                辛○○
                己○○
                寅○○
                庚○○
                壬  ○
                丑○○
                乙○○
                戊○○
                玄  ○
                地○○
                卯○○
                甲○○
                辰○○
                癸○○
                戌○○
                Ｂ○○
                申  ○
                Ｇ○○
                未○○
                午○○
                巳○○
                Ａ○○
                丙○○
                亥○○
                天○○
                宙○○
右列被告等因違反水利法等案件，經檢察官提起公訴（八十九年度偵字第六九四七、
七０三六、七０四０、七三二八、七三二九、七三三０、七三三一、七三三二、七三
三三、七三三五、八五０二、八五０三、八五０四、八五０五、八五０六、八五０九
ˋ八五一０、八五一一、八五一二、八五一四、八五一五、八五一六、八五一七、八
五一八、八五一九、八五二０、八五二一、八五二二、八五二三、八五二四、八五二
五、八五二六、八五二七號）及移送併案審理（八十九年度偵字第五五一五號），本
院判決如左：
    主      文
酉○○共同違反主管機關為保護水道，禁止在行水區內圍築魚塭之規定，致生公共危
險，處有期徒刑肆年陸月。
Ｆ○○共同違反主管機關為保護水道，禁止在行水區內圍築魚塭之規定，致生公共危
險，處有期徒刑肆年陸月。
Ｅ○○共同違反主管機關為保護水道，禁止在行水區內圍築魚塭之規定，致生公共危
險，累犯，處有期徒刑參年陸月。
丁○○共同違反主管機關為保護水道，禁止在行水區內圍築魚塭之規定，致生公共危
險，處有期徒刑壹年。
子○○共同違反主管機關為保護水道，禁止在行水區內圍築魚塭之規定，致生公共危
險，處有期徒刑壹年。
黃○○收受贓物，處有期徒刑拾月。緩刑參年。
辛○○收受贓物，處有期徒刑柒月。緩刑參年。
己○○收受贓物，處有期徒刑柒月。緩刑參年。
寅○○故買贓物，處有期徒刑拾月。緩刑參年。
庚○○故買贓物，處有期徒刑柒月。緩刑參年。
壬○故買贓物，處有期徒刑柒月。緩刑參年。
丑○○故買贓物，處有期徒刑捌月。緩刑參年。
乙○○故買贓物，處有期徒刑捌月。緩刑參年。
戊○○共同故買贓物，處有期徒刑玖月。緩刑參年。
玄○共同故買贓物，處有期徒刑柒月。緩刑參年。
地○○違反主管機關為保護水道，禁止在行水區內圍築魚塭之規定，致生公共危險，
處有期徒刑貳年。緩刑伍年。
卯○○無罪。
甲○○收受贓物，處有期徒刑柒月，緩刑參年。
辰○○收受贓物，處有期徒刑拾月。緩刑參年。
癸○○意圖為自己不法之利益，而竊佔他人之不動產，處有期徒刑壹年肆月。緩刑伍
年。
戌○○意圖為自己不法之利益，而竊佔他人之不動產，處有期徒刑貳年。緩刑伍年。
Ｂ○○意圖為自己不法之利益，而竊佔他人之不動產，處有期徒刑壹年肆月。緩刑伍
年。
申○、Ｇ○○、未○○共同意圖為自己不法之利益，而竊佔他人之不動產，各處有期
徒刑壹年。
午○○故買贓物，處有期徒刑捌月；又意圖為自己不法之利益，而竊佔他人之不動產
，處有期徒刑壹年肆月。應執行有期徒刑壹年拾月。緩刑伍年。
巳○○意圖為自己不法之利益，而竊佔他人之不動產，處有期徒刑壹年貳月。緩刑伍
年。
Ａ○○意圖為自己不法之利益，而竊佔他人之不動產，處有期徒刑玖月。緩刑伍年。
丙○○共同意圖為自己不法之利益，而竊佔他人之不動產，處有期徒刑壹年肆月。緩
刑伍年。
亥○○意圖為自己不法之利益，而竊佔他人之不動產，處有期徒刑壹年貳月。緩刑伍
年。
天○○意圖為自己不法之利益，而竊佔他人之不動產，處有期徒刑壹年壹月。緩刑伍
年。
宙○○意圖為自己不法之利益，而竊佔他人之不動產，處有期徒刑壹年。緩刑伍年。
    事      實
一、Ｅ○○前於民國八十六年十一月間，因恐嚇案件，經法院判處有期徒刑十月確定
    ，甫於八十八年六月二十九日執行完畢，詎不知悔悟，與酉○○、Ｆ○○、丁○○、子○○、宇○○、Ｄ○○（後二人檢察官另行偵辦）等六人共同基於意圖為
    其等不法利益之犯意聯絡，未經主管機關經濟部水利處第四河川局之核准許可，
    自民國八十八年十月間起至八十九年六月間，竊佔彰化縣大城鄉濁水溪河口區河
    川國有土地，雇用挖土機圍築漁塭，擅自圈圍漁塭面積約二一九點四五公頃地（
    位置詳如後附現場圖編號Ａ一至十八及二十七至五十三）私塞水道因而妨害水流
    ，致生公共危險。其中酉○○分得編號A2、A14─18、A28─32、A38─43、A49─
    53，宇○○、Ｆ○○、Ｅ○○分得編號A3─11、A13、A36、A37、A44─48，宇○○、Ｄ○○分得編號Al、A27面積四九點一二公頃、宇○○、Ｄ○○、Ｆ○○、
    Ｅ○○四人分得編號Al2面積二五點０七公頃、丁○○分得A34、A35面積三點五
    一公頃，33面積三點六七公頃。酉○○除保留A2、Al4─18、A38 、A49─53面積
    六六點九公頃，其餘以每公頃新台幣（下同）五十二萬元轉讓給乙○○（現場圖
    編號：A42、A43）、丑○○每公頃五十二萬元（現場圖編號：
    A4O、A4l）、壬○每公頃五十二萬元（現場圖編號：A39）、庚○○每公頃四十
    五萬元（現場圖編號：A32）、寅○○每公頃四十五萬元（現場圖編號：A28、
    A29、A3O、A31 ），Ｆ○○、Ｅ○○、宇○○三人除保留Al3、A36面積九點三四
    公頃外，其餘以六百九十三萬四千二百元販賣魚塭予玄○（分得現場圖編號：
    A46二點九一公頃）、戊○○（分得現場圖編號：A44、A45、A47、A48九點七四
    公頃）二人，八十九年二月及七月間，且由宇○○出面提供辛○○（現場圖編號
    ：AO5、AlO、A11）五點二二公頃，提供己○○現場圖編號A37五點一五公頃，黃
    榮詰（現場圖編號：A03 、A04、A06、A07、A08、AO9）十點九三公頃養殖水產
    。
二、黃○○明知Ｆ○○、Ｅ○○、宇○○佔用國有濁水溪河口區河川公地上之漁塭係
    屬贓物，仍於八十九年七月間，收受宇○○、Ｆ○○、Ｅ○○佔用之國有河川公
    地上魚塭，面積十點九三公頃（現場圖編號：A03、A04、A06、A07、A08、AO9）
    ，養殖水產圖利（與宇○○、Ｆ○○、Ｅ○○等對分分配所得）。
三、辛○○明知Ｆ○○、Ｅ○○、宇○○佔用國有濁水溪河口區河川公地上之漁塭係
    屬贓物，仍於八十九年七月間起，收受宇○○、Ｆ○○、Ｅ○○佔用之國有河川
    公地上漁塭面積五點二二公頃地（現場圖編號A5、AlO、A11）養殖水產圖利（與
    宇○○、Ｆ○○、Ｅ○○對分所得）。
四、己○○明知Ｆ○○、Ｅ○○、宇○○佔用國有濁水溪河口區河川公地上之漁塭係
    屬贓物，仍於八十九年二月間，收受宇○○所交付之Ｆ○○、Ｅ○○、宇○○佔
    用該區編號A37面積五點一五公頃之漁塭（所得與Ｆ○○、Ｅ○○、宇○○對分
    所得）。
五、寅○○明知酉○○佔用國有濁水溪河口區河川公地上之漁塭係屬贓物，仍於八十
    九年四月間（起訴書誤載為六月），以每公頃四十五萬元合計三百五十二萬元之
    代價，向酉○○購買其佔用國有濁水溪河口區河川公地上其佔用之魚塭，面積十
    點三一公頃地（現場圖編號A28─31），養殖水產圖利。
六、庚○○明知酉○○佔用國有濁水溪河口區河川公地上之漁塭係屬贓物，仍於八十
    九年六月中旬，以每公頃四十五萬元合計二百十五萬元之代價，向酉○○購買國
    有濁水溪河口區河川公地上其佔用之漁塭，面積五點二二公頃地（現場圖編號
    A32 ），養殖水產圖利。
七、壬○明知酉○○佔用國有濁水溪河口區河川公地上之漁塭係屬贓物，仍於八十九
    年四月間，以每公頃五十二萬元合計一百十九萬六千元之代價，向酉○○購買國
    有濁水溪河口區河川公地上其佔用之魚塭，面積二點四三公頃（現場圖編號A39
    ），養殖水產圖利。
八、丑○○明知酉○○佔用國有濁水溪河口區河川公地上之漁塭係屬贓物，仍於八十
    九年四月初，以每公頃五十二萬元合計二百三十九萬二千元之代價，向酉○○購
    買國有濁水溪河口區河川公地上其佔用之漁塭，面積四點五九公頃之土地（現場
    圖編號A4O、A41），養殖水產圖利。
九、乙○○明知酉○○佔用國有濁水溪河口區河川公地上之漁塭係屬贓物，仍於八十
    九年五月間，以每公頃五十二萬元合計二百六十萬元之代價，向酉○○購買國有
    濁水溪河口區河川公地上其佔用之漁塭，面積五點三五公頃地（現場圖編號A42
    、A43），養殖水產圖利。
十、戊○○與玄○基於共同犯意之聯絡，明知Ｆ○○、Ｅ○○、宇○○佔用之國有河
    河川公地上之魚塭係屬贓物，仍於八十九年三月三十一日，由戊○○出資五百二
    十九萬六千二百元，玄○出資一百六十三萬八千元，向Ｆ○○等人購買，供己養
    殖水產圖利，其中玄○分得面積二點九公頃（現場圖編號A46），戊○○分得面
    積九點七四公頃地（現場圖編號A44、A45、A47、A48）。
十一、地○○意圖為自己不法之利益，於八十六年二月間（起訴書誤載為八十五年）
      ，擅自於濁水溪河口國有河川公地上（現場圖編號A54、A55）及國有海埔地（
      現場圖編號A57）開挖圍築養殖漁塭，竊佔面積共計十四點七二公頃，因而私
      塞水道，影響水流流暢，致生公共危險。
十二、甲○○未經主管機關許可，於八十九年五月間，擅自收受地○○竊佔之國有河
      川公地上之魚塭，面積計六點一三公頃（現場圖編號A54），養殖水產圖利（
      所得依六比四比例與地○○分配）。
十三、辰○○明知許有財（連續犯行業經另案判決確定，檢察官另為不起訴處分）所
      交付濁水溪口河川公地上之魚塭，面積達約十四點一五公頃（現場圖編號A59?
      w64），係其竊佔國有土地之贓物，仍自八十五年二月間起收受漁塭，供己養?
      牏聹ㄐ]所得與許有財依七比三比例分配所得）。
十四、癸○○自八十三年間起因公公「許國」過世接手於彰化縣大城鄉○○段國有海
      埔地圈圍之漁塭上，養殖水產圖利。嗣於八十五年「賀伯颱風」沖毀漁塭後，
      意圖為自己不法之利益，再重新圈圍漁塭，並擴大圈圍面積，竊佔面積計五點
      五公頃（現場圖編號A65、A66），養殖水產圖利。
十五、戌○○自七十一年間起，未經主管機關之許可，擅自於彰化縣大城鄉○○段國
      有海埔地圈圍漁塭，面積約六、七分地，養殖水產圖利。至八十五年間賀伯颱
      風沖毀漁塭後，乃意圖為自己不法之利益，再重新圈圍漁塭，並擴大圈圍面積
      ，竊佔面積計十三點六二公頃（如現場圖編號A58、A67、A68、A69）。
十六、Ｂ○○自八十三年間起無償承受姨丈陳轉繼承之非法圈圍之漁塭，從事養殖水
      產圖利，至八十五年間賀伯颱風沖毀漁塭後約一個月，竟意圖為自己不法之利
      益，未經主管機關許可，於彰化縣大城鄉楓港股國有海埔地再以挖土機重新整
      地，圈圍漁塭，竊佔面積計有五點九九０五公頃。（現場圖編號B11、B13、
      B15、Bl7、B20─23）。
十七、申○與Ｇ○○、未○○、許運（後一人由檢察官另案偵辦）自七十二年起，未
      經主管機關之許可，擅自於彰化縣大城鄉○○段國有海埔地圈圍漁塭，從事養
      殖水產圖利，至八十五年間賀伯颱風沖毀漁塭後，明知上開土地係屬國有土地
      ，乃共同基於意圖為自己不法利益之犯意聯絡，於八十五年賀伯颱風過後，未
      經主管機關許可，四人擅自於大城鄉○○段國有海埔地，再雇工以挖土機重新
      整地共同圈圍漁塭，面積計六點九三六公頃（現場圖編號B28─31）。（至於
      未○○個人並另圈圍十點三五公頃，現場圖編號A56、B44─46其中四公頃部分
      前經台灣彰化地方法院檢察署檢察官八十六年度偵字第四二一號案不起訴處分
      確定），嗣於八十七年間未○○、申○、Ｇ○○、許運以四百六十八萬元之代
      價將上開漁塭（現場圖編號B28─31）計六點九二六公頃讓予午○○，惟迄今
      僅收受二百萬元。
十八、午○○自七十年間起未經主管機關之許可，擅自於彰化縣大城鄉○○段國有海
      埔地圈圍漁塭，從事養殖水產圖利，至八十五年間賀伯颱風沖毀漁塭後，明知
      上開土地係屬國有土地，乃意圖為自己不法之利益，再雇工以挖土機重新整地
      圈圍漁塭，竊佔面積五點二七八一公頃（現場圖編號Bl6、27）養殖水產。又
      明知申○與Ｇ○○、未○○、許運所竊佔之彰化縣大城鄉○○段海埔地之魚塭
      面積計六點九二六０公頃（現場圖編號B28─31），為國有土地，係屬其等竊
      佔之贓物，仍於八十七年間以四百六十八萬元之代價，向申○等四人買受從事
      水產養殖圖利。
十九、巳○○自七十六年間起承繼父業，未經主管機關之許可，擅自於彰化縣大城鄉
      ○○段國有海埔地圈圍之漁塭上，從事養殖水產圖利，至八十五年間賀伯颱風
      沖毀漁塭後約二、三日，明知上開土地係屬國有土地，乃意圖為自己不法之利
      益，再雇工以挖土機重新整地圈圍漁塭，竊佔面積三點０三０九公頃，養殖水
      產（現場圖編號Bl4）。
二十、Ａ○○自八十七年十月間起承繼父業，未經主管機關許可，擅自在彰化縣大城
      鄉○○段國有海埔地圈圍之漁塭上，從事養殖水產圖利，至八十五年間賀伯颱
      風沖毀漁塭後約一個月，明知上開土地係屬國有土地，乃意圖為自己不法之利
      益，再雇工以挖土機重新整地圈圍漁塭，竊佔面積計有零點八五五五公頃（現
      場圖編號B2、B3）
二一、丙○○基於意圖為自己不法之利益，未經主管機關許可，擅自於七十九年十月
      間，在彰化縣大城鄉○○段國有海埔地圈圍漁塭，竊佔面積五點０八五三公頃
      地（現場圖編號B41─43），至八十五年間賀伯颱風沖毀漁塭後約一個月，再
      雇工於上開地點，以挖土機重新整地圈圍漁塭。
二二、亥○○自八十四年間起承繼父業，未經主管機關許可，擅自在彰化縣大城鄉○○段國有海埔地圈圍之漁塭上，從事養殖水產圖利，至八十五年間賀伯颱風沖
      毀漁塭後約一個月，明知上開土地係屬國有土地，乃意圖為自己不法之利益，
      再雇工以挖土機重新整地圈圍漁塭，竊佔面積計有三點一六三六公頃（現場圖
      編號B25 、B26、B26之一）。
二三、天○○意圖為自己不法之利益，未經主管機關許可，擅自於八十五年間賀伯颱
      風發生後一個月，在彰化縣大城鄉○○段國有海埔地圈圍漁塭，從事養殖水產
      圖利，竊佔面積計有二點三七四二公頃（現場圖編號Bl8、Bl9）。
二四、宙○○早自民國七十年間，未經主管機關許可，即擅自在彰化縣大城鄉○○段
      國有海埔地圈圍漁塭，從事養殖水產圖利，至民國八十五年間賀伯颱風沖毀漁
      塭後約一星期，明知上開土地係屬國有土地，乃意圖為自己不法之利益，再雇
      工於彰化縣大城鄉○○段國有海埔地以挖土機重新整地圈圍漁塭，竊佔面積計
      有一點九八六０公頃（現場圖編號B24、B24之一、B26之二）。
二五、案經臺灣高等法院台中分院檢察署特別偵查組檢察官及臺灣彰化地方法院檢察
      署檢察官共同指揮法務部調查局中部地區機動工作組、彰化縣調查站內政部警
      政署刑事警察局（偵查第八隊）、彰化縣警察局（刑事警察隊第三組、第六組
      保安警察隊）與所屬二林分局、彰化憲兵隊調查後，由彰化縣警察局（刑事警
      察隊第三組、第六組）移送臺灣彰化地方法院檢察署檢察官偵查起訴及併案審
      理（彰化縣大城鄉濁水溪河口國有河川地與海埔地佔用情形如後附樹幹圖）。
      理      由
一、
（一）訊據被告丁○○、子○○、酉○○對於右揭事實坦承不諱，被告Ｅ○○僅承認
      與宇○○、子○○、丁○○及酉○○合夥開發漁塭之事實，辯稱：這件事與Ｆ
      ○○無關，是我一人所做，開發後酉○○分得一半，我們四人分得一半，但位
      置尚未確定云云；被告Ｆ○○矢口否認有何犯行，辯稱土地係酉○○所有，是
      宇○○跟子○○去講，我並未參加云云。經查：右揭事實業據同案被告丁○○
      於警訊、偵查及本院審理中陳明：聘工圍築漁塭總計花費新台幣七百餘萬元，
      我先出資新台幣二百五十萬元，子○○先出資新台幣一百零五萬元，Ｆ○○出
      資新台幣一百萬元（購買二台挖土機），尚不足之款項，宇○○提議說Ｂ２、
      Ｂ３、Ｂ４之漁塭地點較好，問我們是否要承租，我及子○○因籌不出錢，才
      由宇○○找承租人，出租後宇○○、Ｆ○○才補足尚不足之圍築漁塭工資等語
      。被告子○○於警訊、偵查及本院審理中供陳：我添購二台挖土機，Ｆ○○出
      資新台幣約一百萬元投資，因此可分得漁塭，並非坐享其成等語。被告酉○○
      於警訊中供陳：於八十六年賀伯颱風後，我們養殖的漁塭遭颱風破壞後，我因
      無錢建築堤防，當初主席Ｆ○○那一邊的人一個叫「歪仔」的（指宇○○）及
      阿盛（指子○○）來跟我說要幫我開發、建築堤防，開發建築完成後他們要分
      一半的養殖漁塭，我即答應他們，因當時我沒錢可開發建築等語，於偵查中及
      本院審理中，亦表明曾見被告Ｆ○○出現在開發魚塭現場等語。同案被告玄○
      、戊○○於警訊、偵查及本院審理中供稱：其漁塭係於八十九年三月三十一日
      ，由戊○○出資五百二十九萬六千二百元，玄○出資一百六十三萬八千元，向
      彰化縣大城鄉代表會主席Ｆ○○等人接洽簽約購買，並將前交付Ｆ○○，其中
      玄○分得面積二點九公頃（現場圖編號A46），戊○○分得面積九點七四公頃
      地（現場圖編號A44、A45、A47、A48）無誤。即被告庚○○、壬○、乙○○及
      證人林福氣於警訊中均表明漁塭係被告酉○○與Ｆ○○等人共同開發等語，被
      告己○○於警訊中供稱係宇○○與大城鄉代表會主席Ｆ○○提供漁塭供其養殖
      等語。證人Ｃ○○於本院審理中亦證稱：只聽Ｄ○○說子○○、歪仔（指宇○○）、Ｆ○○、Ｅ○○他們兄弟等人在做等語（見本院八十九年十二月二十六
      日審判筆錄）。同案被告宇○○於本院供陳：「我是與子○○、丁○○、Ｆ○○、Ｅ○○等人共同去圍酉○○之漁塭，酉○○之漁塭因被沖毀要重新圍」（
      見本院八十九年十二月二十六日審判筆錄）、「Ｆ○○只是供應油料而已」（
      見本院九十年二月十九日訊問筆錄）等語。即被告Ｆ○○於偵查中亦供認曾叫
      Ｅ○○與Ｄ○○、宇○○、酉○○、丁○○、子○○圈圍漁塭而已等語，堪認
      被告Ｆ○○確有與Ｅ○○、宇○○、Ｄ○○、丁○○、子○○等人共同圍築上
      開漁塭無誤，至於同案被告宇○○於本院所為Ｆ○○未參加合夥開發云云，係
      屬事後迴護被告Ｆ○○之詞，不值採信。此外復經檢察官率警會同經濟部水利
      處第四河川局、彰化縣政府（工務局水利課）、彰化縣二林地政事務所派員會
      勘屬實，有勘驗筆錄、測量圖、現場相片、買賣契約書影本在卷足徵，被告Ｅ
      ○○、Ｆ○○所辯乃避重就輕之詞，不足採信，被告等犯行均堪認定。
（二）按在行水區內圍築漁塭、插、吊蚵及其他養殖行為，係違反水利法第七十八條
      第一項第二款規定，應依同法第九十二條之一第一項後段規定處罰。故核被告
      酉○○、Ｆ○○、Ｅ○○、丁○○、子○○所為，係犯水利法第九十二條之一
      第一項後段及刑法第三百二十條第二項之竊佔罪。公訴意旨認同時觸犯水利法
      第九十二條後段之規定，尚有誤會。其等七人之間，就所犯上開二罪，有犯意
      聯絡及犯行分擔，為共同正犯。又被告酉○○、Ｆ○○、Ｅ○○、丁○○、子
      ○○等人圍築漁塭之一行為，致犯前揭二罪名，應依刑法第五十五條前段想像
      競合之規定，從一重之水利法第九十二條之一第一項後段處斷（起訴書誤載為
      竊佔罪）。至於被告酉○○等人係就被告酉○○昔日佔用之區域，逐步開發並
      擴大其佔用之區域，核其性質，應屬接續行為，公訴意旨認係連續犯，亦有未
      洽。被告Ｅ○○前於八十六年十一月間，因恐嚇案件，經法院判處有期徒刑十
      月確定，甫於八十八年六月二十九日執行完畢，有台灣高等法院被告全國前案
      紀錄表及台灣彰化地方法院檢察署刑案資料查註紀錄表在卷足稽，被告Ｅ○○
      受此有期徒刑執行完畢後，五年內再犯有期徒刑以上之罪，應依累犯規定加重
      其刑。爰審酌被告酉○○等人素行、犯罪動機，對於國有土地未經主管機關許
      可，為一己之私利而罔顧公眾之安全，擅自圍築漁塭，被告Ｆ○○忝為彰化縣
      大城鄉代表會主席，未能捍衛國有土地，反而結合地方勢力開發竊佔，並出售
      圖利，所生危害及犯後又一再飾詞狡辯之態度，被告酉○○之前之竊佔犯行因
      刑事追訴權時效消滅，經不起訴處分後，仍不思悔悟，視國有土地為己物，再
      與他人共謀開發佔用，出售圖利，情節重大及其犯後態度等一切情狀，各量處
      如主文所示之刑。又依被告酉○○等人犯罪之情節，認不宜予被告酉○○等人
      以緩刑之宣告，併予敘明。
二、
（一）訊據被告黃○○對於前揭事實坦承不諱，核與證人宇○○供述之內容相符，並
      有經濟部水利處第四河川局會勘紀錄、現場照片四幀、土地登記簿謄本、經濟
      部水利處第四河川局測繪之漁塭位置圖及現場編號圖附卷可稽（見警卷及偵字
      第八五二七號卷），事證明確，被告黃○○犯行堪以認定。
（二）核被告黃○○所為，係犯刑法第三百四十九條第一項之收受贓物罪（起訴書所
      犯法條誤引刑法第三百四十九條第二項之故買贓物罪）。又上開漁塭並非被告
      黃○○圍築，而依水利法第九十二條及第九十二條之一第一項之規定之內容觀
      之，係處罰行為人，被告黃○○既僅於宇○○等人圍築漁塭行為完成後始收受
     該漁塭養殖，應無各該法條之適用，公訴意旨認被告黃○○同時涉犯水利法第
      九十二條後段及第九十二條之一第一項後段之罪嫌，容有誤會，惟公訴意旨認
      與前開有罪部分係屬想像競合之裁判上一罪關係，不另為無罪之諭知，附此敘
      明。爰審酌被告黃○○尚無前科之品行，犯罪之動機、方法、手段、收受他人
      竊佔之漁塭供己養殖水產謀生，時間不長，及其養殖面積暨犯後態度等一切情
      狀，量處如主文所示之刑，以示懲儆。查被告黃○○前未曾受有期徒刑以上刑
      之宣告，有卷附之臺灣彰化地方法院檢察署刑案資料查註紀錄表及臺灣高等法
      院被告全國前案紀錄表在卷可查，其甫值青年之際，工作事業、家庭婚姻均待
      其本人維繫經營，於此時期尚不宜入監執行短期自由刑，又為謀生，因一時怠
      忽而罹刑章，經此次偵審及刑之宣告後，當能知所警惕，切記國家資源之取得
      應向主管機關依法定程序為之，並非任何私人所得轉讓，從而本院認所宣告之
      刑以暫不執行為適當，併諭知緩刑三年，以期其自省、自新、自勵。
三、
（一）訊據被告辛○○對於前揭事實坦承不諱，核與證人宇○○供述之內容相符，並
      有經濟部水利處第四河川局會勘紀錄、照片三張、土地登記簿謄本、經濟部水
      利處第四河川局測繪之漁塭位置圖及現場編號圖附卷可稽（見警卷及偵字第八
      五一六號卷），事證明確，被告辛○○犯行堪以認定。
（二）核被告辛○○所為，係犯刑法第三百四十九條第一項之收受贓物罪（起訴書所
      犯法條誤引刑法第三百四十九條第二項之故買贓物罪）。又上開漁塭並非被告
      辛○○圍築，而依水利法第九十二條及第九十二條之一第一項之規定之內容觀
      之，係處罰行為人，被告辛○○既僅於宇○○等人圍築漁塭行為完成後始收受
      該漁塭養殖，應無各該法條之適用，公訴意旨認被告辛○○同時涉犯水利法第
      九十二條後段及第九十二條之一第一項後段之罪嫌，容有誤會，惟公訴意旨認
      與前開有罪部分係屬想像競合之裁判上一罪關係，不另為無罪之諭知，附此敘
      明。爰審酌被告辛○○犯罪之動機、方法、手段、收受他人竊佔之漁塭供己養
      殖水產謀生，時間不長，及其養殖面積暨犯後態度等一切情狀，量處如主文所
      示之刑，以示懲儆。查被告辛○○前曾於七十七年八月間因妨害風化案件，經
      法院判處有期徒刑六月確定，於七十七年十二月二十三日易科罰金執行完畢後
      ，五年以內未曾再受有期徒刑以上刑之宣告，有卷附之臺灣彰化地方法院檢察
      署刑案資料查註紀錄表及臺灣高等法院被告全國前案紀錄表在卷可查，其甫值
      青年之際，工作事業、家庭婚姻均待其本人維繫經營，於此時期尚不宜執行短
      期自由刑，又為謀生，因一時怠忽而罹刑章，經此次偵審及刑之宣告後，當能
      知所警惕，切記國家資源之取得應向主管機關依法定程序為之，並非任何私人
      所得轉讓，從而本院認所宣告之刑以暫不執行為適當，併諭知緩刑三年，以期
      其自省、自新、自勵。
四、
（一）訊據被告己○○對於前揭事實坦承不諱，核與證人宇○○供述之內容相符，並
      有經濟部水利處第四河川局會勘紀錄、土地登記簿謄本、經濟部水利處第四河
      川局測繪之漁塭位置圖及現場編號圖附卷可稽（見警卷及偵字第八五０四號卷
      ），事證明確，被告己○○犯行堪以認定。
（二）核被告己○○所為，係犯刑法第三百四十九條第一項之收受贓物罪（起訴書所
      犯法條誤引刑法第三百四十九條第二項之故買贓物罪）。又上開漁塭並非被告
      己○○圍築，而依水利法第九十二條及第九十二條之一第一項之規定之內容觀
      之，係處罰行為人，被告己○○既僅於宇○○等人圍築漁塭行為完成後始收受
      該漁塭養殖，應無各該法條之適用，公訴意旨認被告己○○同時涉犯水利法第
      九十二條後段及第九十二條之一第一項後段之罪嫌，容有誤會，惟公訴意旨認
      與前開有罪部分係屬想像競合之裁判上一罪關係，不另為無罪之諭知，附此敘
      明。爰審酌被告己○○犯罪之動機、方法、手段、收受他人竊佔之漁塭供己養
      殖謀生，時間不長，及其養殖面積暨犯後態度等一切情狀，量處如主文所示之
      刑，以示懲儆。查被告己○○前未曾受有期徒刑以上刑之宣告，有卷附之臺灣
      彰化地方法院檢察署刑案資料查註紀錄表及臺灣高等法院被告全國前案紀錄表
      在卷可查，其甫值青年之際，工作事業、家庭婚姻均待其本人維繫經營，於此
      時期尚不宜執行短期自由刑，又為謀生，因一時怠忽而罹刑章，經此次偵審及
      刑之宣告後，當能知所警惕，切記國家資源之取得應向主管機關依法定程序為
      之，並非任何私人所得轉讓，從而本院認所宣告之刑以暫不執行為為適當，併
      諭知緩刑三年，以期其自省、自新、自勵。
五、
（一）訊據被告寅○○對於前揭事實坦承不諱，核與同案被告酉○○供述之情節相符
      ，並有經濟部水利處第四河川局會勘紀錄、土地登記簿謄本、經濟部水利處第
      四河川局測繪之漁塭位置圖及現場編號圖附卷可稽（見警卷及偵字第八五二五
      號卷），事證明確，被告寅○○犯行堪以認定。
（二）核被告寅○○所為，係犯刑法第三百四十九條第二項之故買贓物罪。又上開漁
      塭並非被告寅○○圍築，而依水利法第九十二條及第九十二條之一第一項之規
      定之內容觀之，係處罰行為人，被告寅○○既僅於酉○○等人圍築漁塭行為完
      成後始買受該漁塭養殖，應無各該法條之適用，公訴意旨認被告寅○○同時涉
      犯水利法第九十二條後段及第九十二條之一第一項後段之罪嫌，容有誤會，惟
      公訴意旨認與前開有罪部分係屬想像競合之裁判上一罪關係，不另為無罪之諭
      知，附此敘明。爰審酌被告寅○○犯罪之動機、方法、手段、收受他人竊佔之
      漁塭供己養殖水產謀生，時間不長，及其養殖面積暨犯後態度等一切情狀，量
      處如主文所示之刑，以示懲儆。查被告寅○○前未曾受有期徒刑以上刑之宣告
      ，有卷附之臺灣彰化地方法院檢察署刑案資料查註紀錄表及臺灣高等法院被告
      全國前案紀錄表在卷可查，其甫值青年之際，工作事業、家庭婚姻均待其本人
      維繫經營，於此時期尚不宜執行短期自由刑，又為謀生，因一時怠忽而罹刑章
      ，經此次偵審及刑之宣告後，當能知所警惕，切記國家資源之取得應向主管機
      關依法定程序為之，並非任何私人所得轉讓，從而本院認所宣告之刑以暫不執
      行為適當，併諭知緩刑三年，以期其自省、自新、自勵。
六、
（一）訊據被告庚○○對於前揭向酉○○購買漁塭之事實固坦承不諱，惟否認有何故
      買贓物犯行，辯稱：伊不知道係贓物云云。惟查右揭事實業據被告庚○○及證
      人即其父親林福氣於警訊及偵查中供述甚明，核與同案被告酉○○供述之情節
      相符，並有耕作權讓渡書（見彰警刑字第三六八七七號卷第三九頁）、經濟部
      水利處第四河川局紀錄及彰化縣警察局河川海埔地會勘紀錄、現場照片一幀、
      土地登記簿謄本、經濟部水利處第四河川局測繪之漁塭位置圖及現場編號圖附
      卷可稽（見警卷及偵字第八五二二號卷），按中華民國領域內之土地，屬於中
      華民國人民全體。其經人民依法取得所有權者，始為私有土地，此土地法第十
      條定有明文。且依土地法第十四條規定，可通運水道或城鎮區○○○道及其沿
      岸一定限度內之土地，不得為私有，若已成為私有，得依法徵收。被告庚○○
      係居住於雲林縣台西鄉，對於該處係屬濁水溪公有河川地當知之甚詳，且其向
      同案被告酉○○購買漁塭並未取得土地所有權狀，亦不知土地地號，按之交易
      常理，不論係購買土地或使用權限，甚或租賃，為明雙方之權益，於此重要事
      項定於契約內當記載詳明，或口頭詢明，俾便日後辦理所有權移轉登記，縱認
      同案被告酉○○已向政府主管機關洽租或依法取得所有權，亦必問明，或要求
      出具有合法權限之證明，然均未見被告庚○○為此要求，實有悖於交易常情，
      況被告庚○○於警訊中亦已供承知悉該漁塭係酉○○與Ｆ○○共同開發等語，
      並未依法取得所有權，故被告庚○○於向酉○○購買漁塭之際，顯即已知悉該
      處並非係酉○○有合法權源之漁塭，係酉○○無權占用之公有河川地甚明，係
      屬贓物，竟仍予以買受，顯即明知為贓物而故予買受甚明，故被告庚○○辯稱
      不知係漁塭係贓物云云，均顯悖於常理，而不堪採信。本件事證明確，被告庚○○犯行堪以認定。
（二）核被告庚○○所為，係犯刑法第三百四十九條第二項之故買贓物罪。又上開漁
      塭並非被告庚○○圍築，而依水利法第九十二條及第九十二條之一第一項之規
   定之內容觀之，係處罰行為人，被告庚○○既僅於酉○○等人圍築漁塭行為完
      成後始買受該漁塭養殖，應無各該法條之適用，公訴意旨認被告庚○○同時涉
      犯水利法第九十二條後段及第九十二條之一第一項後段之罪嫌，容有誤會，惟
      公訴意旨認與前開有罪部分係屬想像競合之裁判上一罪關係，不另為無罪之諭
      知，附此敘明。爰審酌被告庚○○犯罪之動機、方法、手段、所生危害暨犯後
      態度等一切情狀，量處如主文所示之刑，以示懲儆。查被告庚○○前未曾受有
      期徒刑以上刑之宣告，有卷附之臺灣彰化地方法院檢察署刑案資料查註紀錄表
      及臺灣高等法院被告全國前案紀錄表在卷可查，其甫值青年之際，工作事業、
      家庭婚姻均待其本人維繫經營，於此時期尚不宜執行短期自由刑，又為謀生，
      因一時怠忽而罹刑章，經此次偵審及刑之宣告後，當能知所警惕，切記國家資
      源之取得應向主管機關依法定程序為之，並非任何私人所得轉讓，從而本院認
      所宣告之刑以暫不執行為適當，併諭知緩刑三年，以期其自省、自新、自勵。
七、
（一）訊據被告壬○對於前揭向酉○○購買漁塭之事實固坦承不諱，惟否認有何故買
      贓物犯行，辯稱：伊不知道係贓物云云。惟查右揭事實業據被告壬○於警訊及
      偵查中供述甚明，核與同案被告酉○○供述之情節相符，並有經濟部水利處第
      四河川局紀錄及彰化縣警察局河川海埔地會勘紀錄、現場照片一幀、土地登記
      簿謄本、經濟部水利處第四河川局測繪之漁塭位置圖及現場編號圖附卷可稽（
      見警卷及偵字第八五二０號卷）。被告壬○係居住於雲林縣台西鄉，對於該處
      係屬濁水溪公有河川地當知之甚詳，且其向同案被告酉○○購買漁塭並未取得
      土地所有權狀，亦不知土地地號，按之交易常理，不論係購買土地或使用權限
      ，甚或租賃，為明雙方之權益，於此重要事項定於契約內當記載詳明，或口頭
      詢明，俾便日後辦理所有權移轉登記，縱認同案被告酉○○已向政府主管機關
      洽租或依法取得所有權，亦必問明，或要求出具有合法權限之證明，然均未見
      被告壬○為此要求，實有悖於交易常情，況被告壬○於警訊中亦已供承知悉該
      漁塭係酉○○與Ｆ○○共同開發等語，並未依法取得所有權，故被告壬○於向
      酉○○購買漁塭之際，顯即已知悉該處並非係酉○○有合法權源之漁塭，係酉
      ○○無權占用之公有河川地甚明，係屬贓物，竟仍予以買受，顯即明知為贓物
      而故予買受甚明，故被告壬○辯稱不知係漁塭係贓物云云，均顯悖於常理，而
      不足採信。本件事證明確，被告壬○犯行堪以認定。
（二）核被告壬○所為，係犯刑法第三百四十九條第二項之故買贓物罪。又上開漁塭
      並非被告壬○圍築，而依水利法第九十二條及第九十二條之一第一項之規定之
      內容觀之，係處罰行為人，被告壬○既僅於酉○○等人圍築漁塭行為完成後始
      買受該漁塭養殖，應無各該法條之適用，公訴意旨認被告壬○同時涉犯水利法
      第九十二條後段及第九十二條之一第一項後段之罪嫌，容有誤會，惟公訴意旨
      認與前開有罪部分係屬想像競合之裁判上一罪關係，不另為無罪之諭知，附此
      敘明。爰審酌被告壬○犯罪之動機、方法、手段、所生危害暨犯後態度等一切
      情狀，量處如主文所示之刑，以示懲儆。查被告壬○前未曾受有期徒刑以上刑
      之宣告，有卷附之臺灣彰化地方法院檢察署刑案資料查註紀錄表及臺灣高等法
      院被告全國前案紀錄表在卷可查，其甫值壯年之際，工作事業、家庭婚姻均待
      其本人維繫經營，於此時期尚不宜執行短期自由刑，又為謀生，因一時怠忽而
      罹刑章，經此次偵審及刑之宣告後，當能知所警惕，切記國家資源之取得應向
      主管機關依法定程序為之，並非任何私人所得轉讓，從而本院認所宣告之刑以
      暫不執行為適當，併諭知緩刑三年，以期其自省、自新、自勵。
八、
（一）訊據被告丑○○對於前揭向酉○○購買漁塭之事實固坦承不諱，惟否認有何故
      買贓物犯行，辯稱：伊知道係國有地，不知該地不得養殖，亦不知道係贓物云
      云。惟查右揭事實業據被告丑○○於警訊及偵查中供述甚明，核與同案被告酉
      ○○供述之情節相符，並有經濟部水利處第四河川局紀錄及彰化縣警察局河川
      海埔地會勘紀錄、現場照片二幀、土地登記簿謄本、經濟部水利處第四河川局
      測繪之漁塭位置圖及現場編號圖附卷可稽（見警卷及偵字第八五二一號卷）。
      被告丑○○向同案被告酉○○購買漁塭並未取得土地所有權狀，亦不知土地地
      號，按之交易常理，不論係購買土地或使用權限，甚或租賃，為明雙方之權益
      ，於此重要事項定於契約內當記載詳明，或口頭詢明，俾便日後辦理所有權移
      轉登記，縱認同案被告酉○○已向政府主管機關洽租或依法取得所有權，亦必
      問明，或要求出具有合法權限之證明，然均未見被告丑○○為此要求，實有悖
      於交易常情，況被告丑○○於警訊中亦已供承知悉該漁塭係酉○○與別人合夥
      開發等語，並未依法取得所有權，故被告丑○○於向酉○○購買漁塭之際，顯
      即已知悉該處並非係酉○○有合法權源之漁塭，係酉○○無權占用之公有河川
      地甚明，係屬贓物，竟仍予以買受，顯即明知為贓物而故予買受甚明，故被告
      丑○○辯稱不知係漁塭係贓物云云，均顯悖於常理，而不足採信。本件事證明
      確，被告丑○○犯行堪以認定。
（二）核被告丑○○所為，係犯刑法第三百四十九條第二項之故買贓物罪。又上開漁
      塭並非被告丑○○圍築，而依水利法第九十二條及第九十二條之一第一項之規
      定之內容觀之，係處罰行為人，被告丑○○既僅於酉○○等人圍築漁塭行為完
      成後始買受該漁塭養殖，應無各該法條之適用，公訴意旨認被告丑○○同時涉
      犯水利法第九十二條後段及第九十二條之一第一項後段之罪嫌，容有誤會，惟
      公訴意旨認與前開有罪部分係屬想像競合之裁判上一罪關係，不另為無罪之諭
      知，附此敘明。爰審酌被告丑○○犯罪之動機、方法、手段、所生危害暨犯後
      態度等一切情狀，量處如主文所示之刑，以示懲儆。查被告丑○○前未曾受有
      期徒刑以上刑之宣告，有卷附之臺灣彰化地方法院檢察署刑案資料查註紀錄表
      及臺灣高等法院被告全國前案紀錄表在卷可查，其甫值壯年之際，工作事業、
      家庭婚姻均待其本人維繫經營，於此時期尚不宜執行短期自由刑，又為謀生，
      因一時怠忽而罹刑章，經此次偵審及刑之宣告後，當能知所警惕，切記國家資
      源之取得應向主管機關依法定程序為之，並非任何私人所得轉讓，從而本院認
      所宣告之刑以暫不執行為適當，併諭知緩刑三年，以期其自省、自新、自勵。
九、
（一）訊據被告乙○○對於前揭向酉○○購買漁塭之事實固坦承不諱，惟否認有何故
      買贓物犯行，辯稱：伊不知道係國有地，因酉○○有拿出不起訴處分給我們看
      ，不知道係贓物云云。惟查右揭事實業據被告乙○○於警訊及偵查中供述甚明
      ，核與同案被告酉○○供述之情節相符，並有經濟部水利處第四河川局紀錄及
      彰化縣警察局河川海埔地會勘紀錄、土地登記簿謄本、經濟部水利處第四河川
      局測繪之漁塭位置圖及現場編號圖附卷可稽（見警卷及偵字第八五０三號卷）
      。依被告酉○○提出之台灣彰化地方法院檢察署檢察官八十六年二月二十七日
      八十六年度偵字第六二三號不起訴處分書載明，被告酉○○竊佔行為因追訴權
      時效已完成，始為不起訴處分，並非被告酉○○所為之佔用河川公地之行為，
      不違法。又被告乙○○向同案被告酉○○購買漁塭並未取得土地所有權狀，亦
      不知土地地號，按之交易常理，不論係購買土地或使用權限，甚或租賃，為明
      雙方之權益，於此重要事項定於契約內當記載詳明，或口頭詢明，俾便日後辦
      理所有權移轉登記，縱認同案被告酉○○已向政府主管機關洽租或依法取得所
      有權，亦必問明，或要求出具有合法權限之證明，然均未見被告乙○○為此要
      求，實有悖於交易常情，況被告乙○○於警訊中亦已供承知悉該漁塭係酉○○
      與Ｆ○○等多人共同開發取得等語，並未依法取得所有權，故被告乙○○於向
      酉○○購買漁塭之際，顯即已知悉該處並非係酉○○有合法權源之漁塭，係酉
      ○○無權占用之公有河川地甚明，係屬贓物，竟仍予以買受，顯即明知為贓物
      而故予買受甚明，故被告乙○○辯稱不知係漁塭係贓物云云，均顯悖於常理，
      而不足採信。本件事證明確，被告乙○○犯行堪以認定。
（二）核被告乙○○所為，係犯刑法第三百四十九條第二項之故買贓物罪。又上開漁
      塭並非被告乙○○圍築，而依水利法第九十二條及第九十二條之一第一項之規
      定之內容觀之，係處罰行為人，被告乙○○既僅於酉○○等人圍築漁塭行為完
      成後始買受該漁塭養殖，應無各該法條之適用，公訴意旨認被告乙○○同時涉
      犯水利法第九十二條後段及第九十二條之一第一項後段之罪嫌，容有誤會，惟
      公訴意旨認與前開有罪部分係屬想像競合之裁判上一罪關係，不另為無罪之諭
      知，附此敘明。爰審酌被告乙○○犯罪之動機、方法、手段、所生危害暨犯後
      態度等一切情狀，量處如主文所示之刑，以示懲儆。查被告乙○○前未曾受有
      期徒刑以上刑之宣告，有卷附之臺灣彰化地方法院檢察署刑案資料查註紀錄表
      及臺灣高等法院被告全國前案紀錄表在卷可查，其甫值壯年之際，工作事業、
      家庭婚姻均待其本人維繫經營，於此時期尚不宜執行短期自由刑，又為謀生，
      因一時怠忽而罹刑章，經此次偵審及刑之宣告後，當能知所警惕，切記國家資
      源之取得應向主管機關依法定程序為之，並非任何私人所得轉讓，從而本院認
      所宣告之刑以暫不執行為適當，併諭知緩刑三年，以期其自省、自新、自勵。
十、
（一）訊據被告戊○○、玄○對於前揭向Ｆ○○等人購買漁塭之事實固坦承不諱，惟
      否認有何故買贓物犯行，均辯稱：不知道係贓物云云。惟查右揭事實業據被告
      戊○○、玄○分別於警訊及偵查中供述甚明，並有共同開發養殖契約書（見彰
      警刑字第三六八七七號卷第三六頁）、經濟部水利處第四河川局紀錄及彰化縣
      警察局河川海埔地會勘紀錄、現場照片五張、土地登記簿謄本、經濟部水利處
      第四河川局測繪之漁塭位置圖及現場編號圖附卷可稽（見警卷及偵字第八五０
      五、八五０六號卷）。被告戊○○、玄○向同案被告Ｆ○○等人購買漁塭並未
      取得土地所有權狀，亦不知土地地號，按之交易常理，不論係購買土地或使用
      權限，甚或租賃，為明雙方之權益，於此重要事項定於契約內當記載詳明，或
      口頭詢明，俾便日後辦理所有權移轉登記，縱認同案被告Ｆ○○等人已向政府
      主管機關洽租或依法取得所有權，亦必問明，或要求出具有合法權限之證明，
      然均未見被告戊○○、玄○為此要求，實有悖於交易常情，況被告戊○○、玄
      ○於警訊中亦已供承知悉該漁塭係Ｆ○○等人開發完成等語，並未依法取得所
      有權，故被告戊○○、玄○於向Ｆ○○等人購買漁塭之際，顯即已知悉該處並
      非係渠等有合法權源之漁塭，係Ｆ○○等人無權占用之公有河川地甚明，係屬
      贓物，竟仍予以買受，顯即明知為贓物而故予買受甚明，故被告戊○○、玄○
      辯稱不知係漁塭係贓物云云，均顯悖於常理，而不足採信。本件事證明確，被
      告戊○○、玄○犯行堪以認定。
（二）核被告戊○○、玄○所為，係犯刑法第三百四十九條第二項之故買贓物罪。被
      告戊○○、玄○二人間互有犯意聯絡及行為分擔，均為共同正犯。又上開漁塭
      並非被告戊○○、玄○圍築，而依水利法第九十二條及第九十二條之一第一項
      之規定之內容觀之，係處罰行為人，被告戊○○、玄○既僅於Ｆ○○等人圍築
      漁塭行為完成後始買受該漁塭養殖，應無各該法條之適用，公訴意旨認被告戊○○、玄○同時涉犯水利法第九十二條後段及第九十二條之一第一項後段之罪
      嫌，容有誤會，惟公訴意旨認與前開有罪部分係屬想像競合之裁判上一罪關係
      ，不另為無罪之諭知，附此敘明。爰審酌被告戊○○、玄○犯罪之動機、方法
      、手段、佔用面積、所生危害暨犯後態度等一切情狀，量處如主文所示之刑，
      以示懲儆。查被告戊○○、玄○前未曾受有期徒刑以上刑之宣告，有卷附之臺
      灣彰化地方法院檢察署刑案資料查註紀錄表及臺灣高等法院被告全國前案紀錄
      表在卷可查，其等甫值壯年之際，工作事業、家庭婚姻均待其本人維繫經營，
      於此時期尚不宜執行短期自由刑，又為謀生，因一時怠忽而罹刑章，經此次偵
      審及刑之宣告後，當能知所警惕，切記國家資源之取得應向主管機關依法定程
      序為之，並非任何私人所得轉讓，從而本院認所宣告之刑以暫不執行為適當，
      併各諭知緩刑三年，以期其等自省、自新、自勵。
十一、
（一）有罪部分：
    １、訊據被告地○○對於前揭佔用現場圖編號A54、A55、A57漁塭之事實固坦承
        不諱，惟否認有何犯行，辯稱：該漁塭是我父親陳聘留給我的，因賀伯颱風
        後，有被沖毀，才又整治，是我自己整治，我自己有挖土機，有僱用幾個工
        人幫忙，因不能使用。才又於八十九年年初才又全部整治云云。惟查右揭事
        實業據被告地○○於警訊及偵查中供承：該漁塭是於民國八十六年二月間開
        始開發的等語，復有經濟部水利處第四河川局及彰化縣警察局河川海埔地會
        勘紀錄、現場照片五幀、土地登記簿謄本、經濟部水利處第四河川局測繪之
        漁塭位置圖及現場編號圖附卷可稽（分見警卷、偵字第七三三０、八五０二
        號卷），其前開辯詞，無非是事後卸責之詞，不足採信，本件事證明確，被
        告地○○犯行堪以認定。
    ２、按在行水區內圍築漁塭、插、吊蚵及其他養殖行為，係違反水利法第七十八
        條第一項第二款規定，應依同法第九十二條之一第一項後段規定處罰。故核
        被告地○○所為，係犯水利法第九十二條之一第一項後段及刑法第三百二十
        條第二項之竊佔罪。公訴意旨認同時觸犯水利法第九十二條後段之規定，尚
        有誤會。其圍築漁塭之一行為，致犯前揭二罪名，應依刑法第五十五條前段
        想像競合之規定，從一重之水利法第九十二條之一第一項後段處斷。爰審酌
        被告地○○犯罪之動機、目的、為一己之私利而罔顧公眾之安全、所生危害
        、佔用面積暨犯後態度等一切情狀，量處如主文所示之刑，以示懲儆。查被
        告地○○前未曾受有期徒刑以上刑之宣告，有卷附之臺灣彰化地方法院檢察
        署刑案資料查註紀錄表及臺灣高等法院被告全國前案紀錄表在卷可查，其甫
        值壯年之際，工作事業、家庭婚姻均待其本人維繫經營，於此時期尚不宜執
        行短期自由刑，又為謀生，因一時怠忽而罹刑章，又未出售圖利，經此次偵
        審及刑之宣告後，當能知所警惕，切記國家資源之取得應向主管機關依法定
        程序為之，不得自行佔用，從而本院認所宣告之刑以暫不執行為適當，參酌
        其竊佔等犯行較之收受、故買贓物犯行為重，其緩刑期間應予延長，併諭知
        緩刑五年，以期其自省、自新、自勵。
（二）無罪部分：
    １、公訴意旨略以：被告地○○意圖為自己不法之利益，被告卯○○則基於幫助
        犯意，被告地○○未經主管機關許可，於八十六年二月間（起訴書誤載為八
        十五年二月間），擅自於濁水溪河口國有河川公地上（現場圖編號A54、A55
        ）及國有海埔地（現場圖編號A57）開挖構築養殖漁塭面積共計十四點七二
        公頃地，八十九年七月間，因漁塭遭沖毀，再雇用被告卯○○操作挖土機將
        漁塭堤岸整平，因而私塞水道，影響水流流暢，致生公共危險。因認被告卯
        ○○涉犯刑法第三百二十條第二項之幫助竊佔罪嫌、水利法第九十二條後段
        及第九十二條之一第一項後段之幫助犯罪嫌。
    ２、按竊佔罪係屬即成犯，竊佔於己力支配他人之不動產時，其後繼續竊據該不
        動產，乃屬竊佔狀態之繼續，而非行為之繼續。次按犯罪事實，應依證據認
        定之，無證據不得推定其犯罪事實，又不能證明被告犯罪者，應諭知無罪之
        判決，刑事訴訟法第一百五十四條、第三百零一條第一項分別定有明文，
        訊據被告卯○○矢口否認有何犯行，辯稱：伊僅幫忙整修房屋而已，並未佔
        用漁塭等語。經查：被告地○○於警訊中供稱：於八十九年七月初要卯○○
        駕駛挖土機到漁塭將堤岸再整平，每小時代價一千元等語，於偵查中供陳：
        大概在七月間漁塭堤岸被沖毀，所以請卯○○駕駛挖土機去修補等語，證人
        即被告卯○○之子林煌霖於警訊中陳稱：是於民國八十七年七月初，我父親
        告訴我說要我駕駛挖土機到位於大城鄉濁水溪下海墘厝段西約一千公尺處，
        也就是我和母親及弟弟搭建工寮處的漁塭，當我到達時，該漁塭已成形，而
        我就依照我父親卯○○指示再將漁塭堤岸整平，以利行走，。。。、因為我
        父親叫我去時發現漁塭都已成形，我只是將堤岸再整平，所以該漁塭之開發
        要問我父親才知道等語，堪認被告地○○僱用被告卯○○，林煌霖則受其父
        親卯○○之命前往整平漁塭堤岸，而被告地○○自於八十六年二月間起，在
        濁水溪河口國有河川公地上（現場圖編號A54、A55）及國有海埔地（現場圖
        編號A57）開挖圍築養殖漁塭，竊佔之事實，已如前述，按竊佔罪係屬即成
        犯，被告地○○其後繼續竊據該不動產，乃屬竊佔狀態之繼續，而非行為之
        繼續。被告卯○○與其子林煌霖於竊佔狀態之繼續中受被告地○○之僱用，
        為之整平漁塭堤岸，難認有何幫助竊佔及違反水利法第九十二條後段及第九
        十二條之一第一項後段之幫助罪嫌之處。此外，又查無其他證據足資證明被
告卯○○有何違法之處，揆諸前揭說明，自應為無罪之諭知。
十二、
（一）訊據被告甲○○對於前揭事實坦承不諱，並有土地登記簿謄本、經濟部水利處
      第四河川局測繪之漁塭位置圖及現場編號圖附卷可稽（見偵字第八五一０號卷
      ），事證明確，被告甲○○犯行堪以認定。
（二）核被告甲○○所為，係犯刑法第三百四十九條第一項之收受贓物罪（起訴書所
      犯法條誤引刑法第三百四十九條第二項之故買贓物罪）。又上開漁塭並非被告
      甲○○圍築，而依水利法第九十二條及第九十二條之一第一項之規定之內容觀
      之，係處罰行為人，被告甲○○既僅於被告地○○圍築漁塭行為完成後始收受
      該漁塭養殖，應無各該法條之適用，公訴意旨認被告甲○○同時涉犯水利法第
      九十二條後段及第九十二條之一第一項後段之罪嫌，容有誤會，惟公訴意旨認
      與前開有罪部分係屬想像競合之裁判上一罪關係，不另為無罪之諭知，附此敘
      明。爰審酌被告甲○○犯罪之動機、方法、手段、所生危害暨犯後態度等一切
      情狀，量處如主文所示之刑，以示懲儆。查被告甲○○前未曾受有期徒刑以上
      刑之宣告，有卷附之臺灣彰化地方法院檢察署刑案資料查註紀錄表及臺灣高等
      法院被告全國前案紀錄表在卷可查，其甫值壯年之際，工作事業、家庭婚姻均
      待其本人維繫經營，於此時期尚不宜執行短期自由刑，又為謀生，因一時怠忽
      而罹刑章，經此次偵審及刑之宣告後，當能知所警惕，切記國家資源之取得應
      向主管機關依法定程序為之，並非任何私人所得轉讓，從而本院認所宣告之刑
      以暫不執行為適當，併各諭知緩刑三年，以期其自省、自新、自勵。
十三、
（一）訊據被告辰○○對於前揭事實坦承不諱，並有經濟部水利處第四河川局會勘紀
      錄及現場照片二幀在卷可憑（分見警卷第三、四、五、六頁），復有土地登記
      簿謄本、經濟部水利處第四河川局測繪之漁塭位置圖、數值相片基本圖（航照
      圖）、地籍圖及現場編號圖附卷可稽（分見警卷及偵字第八五二六號卷），事
      證明確，被告辰○○犯行堪以認定。
（二）核被告辰○○所為，係犯刑法第三百四十九條第一項之收受贓物罪（起訴書所
      犯法條誤引刑法第三百四十九條第二項之故買贓物罪）。又上開漁塭並非被告
      辰○○圍築，而依水利法第九十二條及第九十二條之一第一項之規定之內容觀
      之，係處罰行為人，被告辰○○既僅於許有財圍築漁塭行為完成後始收受該漁
      塭養殖，應無各該法條之適用，公訴意旨認被告辰○○同時涉犯水利法第九十
      二條後段及第九十二條之一第一項後段之罪嫌，容有誤會，惟公訴意旨認與前
      開有罪部分係屬想像競合之裁判上一罪關係，不另為無罪之諭知，附此敘明。
      爰審酌被告辰○○犯罪之動機、方法、手段、養殖漁塭面積、所生危害暨犯後
      態度等一切情狀，量處如主文所示之刑，以示懲儆。查被告辰○○前未曾受有
      期徒刑以上刑之宣告，有卷附之臺灣彰化地方法院檢察署刑案資料查註紀錄表
      及臺灣高等法院被告全國前案紀錄表在卷可查，其甫值青年之際，工作事業、
      家庭婚姻均待其本人維繫經營，於此時期尚不宜執行短期自由刑，又為謀生，
      因一時怠忽而罹刑章，經此次偵審及刑之宣告後，當能知所警惕，切記國家資
      源之取得應向主管機關依法定程序為之，並非任何私人所得轉讓，從而本院認
      所宣告之刑以暫不執行為為適當，併諭知緩刑三年，以期其自省、自新、自勵
      。
十四、
（一）訊據被告癸○○對於前揭佔用之事實固坦承不諱，惟否認有何竊佔犯行，辯稱
      ：不知係國有地云云。惟查：右揭事實業據被告癸○○於警訊及偵查中供陳甚
      明，並有經濟部水利處第四河川局會勘紀錄及現場照片二幀在卷可憑（分見警
      卷第三、四、五、六頁），復有土地登記簿謄本、經濟部水利處第四河川局測
      繪之漁塭位置圖、數值相片基本圖（航照圖）、地籍圖及現場編號圖附卷可稽
      （分見警卷及偵字第八五二三號卷），被告癸○○係彰化縣大城鄉民，又從未
      依法取得所有權，對於佔用魚塭所在係屬國有土地豈有不知之理，所辯不足採
      信，事證明確，被告癸○○犯行堪以認定。
（二）核被告癸○○所為，係犯刑法第三百二十條第二項之竊佔罪。又被告癸○○上
      開竊佔之位置係處濁水溪河川區域線及行水區域線外，屬彰化縣海堤區域線外
      之海埔新生地，此觀台灣彰化地方法院檢察署八十九年度偵字第七三三五號卷
      附之八十九年九月八日所繪製之濁水溪河口區漁塭位置圖、地籍圖及現場編號
      圖可知，公訴人認被告癸○○另涉犯水利法第九十二條後段及第九十二條之一
      第一項後段之罪嫌，容有誤會，惟公訴意旨認與前開有罪部分係屬想像競合之
      裁判上一罪關係，不另為無罪之諭知，附此敘明。爰審酌被告癸○○犯罪之動
      機、方法、手段、為一己之私利而罔顧公眾之安全，所生危害不小、佔用面積
      暨犯後態度等一切情狀，量處如主文所示之刑，以示懲儆。查被告癸○○前未
      曾受有期徒刑以上刑之宣告，有卷附之臺灣彰化地方法院檢察署刑案資料查註
      紀錄表及臺灣高等法院被告全國前案紀錄表在卷可查，其甫值青年之際，工作
      事業、家庭婚姻均待其本人維繫經營，於此時期尚不宜執行短期自由刑，又為
      謀生，因一時怠忽而罹刑章，復未出售圖利，經此次偵審及刑之宣告後，當能
      知所警惕，切記國家資源之取得應向主管機關依法定程序為之，不得自行佔用
      ，從而本院認所宣告之刑以暫不執行為適當，並參酌其竊佔犯行較之收受、故
      買贓物犯行為重，其緩刑期間應予延長，併諭知緩刑五年，以期其自省、自新
      、自勵。
十五、
（一）訊據被告戌○○對於前揭事實坦承不諱，並有經濟部水利處第四河川局會勘紀
      錄及現場照片四幀在卷可憑（分見警卷第三、四、八、九頁），復有土地登記
      簿謄本、經濟部水利處第四河川局測繪之漁塭位置圖、數值相片基本圖（航照
      圖）、地籍圖及現場編號圖附卷可稽（見偵字第七三二八號卷），事證明確，
      被告戌○○犯行堪以認定。
（二）核被告戌○○所為，係犯刑法第三百二十條第二項之竊佔罪。又被告戌○○上
      開竊佔之位置係處濁水溪河川區域線及行水區域線外，屬彰化縣海堤區域線外
      之海埔新生地，此觀台灣彰化地方法院檢察署八十九年度偵字第七三三五號卷
      附之八十九年九月八日所繪製之濁水溪河口區漁塭位置圖、地籍圖及現場編號
      圖可知，公訴人認被告戌○○另涉犯水利法第九十二條後段及第九十二條之一
      第一項後段之罪嫌，容有誤會，惟公訴意旨認與前開有罪部分係屬想像競合之
      裁判上一罪關係，不另為無罪之諭知，附此敘明。爰審酌被告犯罪之動機、方
      法、手段、為一己之私利而罔顧公眾之安全，所生危害不小、佔用面積暨犯後
      態度等一切情狀，量處如主文所示之刑，以示懲儆。查被告戌○○前曾於五十
      七年十月二十一日因詐欺案件，經法院判處有期徒刑六月確定，受有期徒刑以
      上刑之宣告，執行完畢後，五年以內未曾再受有期徒刑以上刑之宣告，有卷附
      之臺灣彰化地方法院檢察署刑案資料查註紀錄表及臺灣高等法院被告全國前案
      紀錄表在卷可查，其正值老年之際，工作事業、家庭婚姻均經其本人維繫經營
      已久，於此時期尚不宜入監執行短期自由刑，又為謀生，因一時怠忽而罹刑章
      ，經此次偵審及刑之宣告後，當能知所警惕，切記國家資源之取得應向主管機
      關依法定程序為之，並非任何私人所得轉讓，從而本院認所宣告之刑以暫不執
      行為切記國家資源之取得有其法定程序，從而本院認所宣告之刑以暫不執行為
      適當，參酌其竊佔犯行較之收受、故買贓物犯行為重，其緩刑期間應予延長，
      併諭知緩刑五年，以期其自省、自新、自勵。
十六、
（一）訊據被告Ｂ○○對於前揭事實坦承不諱，並經證人陳轉供陳在卷，又有彰化縣
      政府海堤前一五０公尺內海堤區域非法漁塭會勘紀錄及現場照片二幀在卷可憑
      （分見警卷第四、五、九至十二頁），復有土地登記簿謄本、經濟部水利處第
      四河川局測繪之漁塭位置圖、數值相片基本圖（航照圖）、地籍圖及現場編號
      圖附卷可稽（分見警卷及偵字第八五一四號卷），事證明確，被告Ｂ○○犯行
      堪以認定。
（二）核被告Ｂ○○所為，係犯刑法第三百二十條第二項之竊佔罪。爰審酌被告Ｂ○○犯罪之動機、方法、手段、為一己之私利而罔顧公眾之利益，所生危害不小
      、佔用面積暨犯後態度等一切情狀，量處如主文所示之刑，以示懲儆。查被告
      Ｂ○○前未曾受有期徒刑以上刑之宣告，有卷附之臺灣彰化地方法院檢察署刑
      案資料查註紀錄表及臺灣高等法院被告全國前案紀錄表在卷可查，其甫值青年
      之際，工作事業、家庭婚姻均待其本人維繫經營，於此時期尚不宜執行短期自
      由刑，又為謀生，因一時怠忽而罹刑章，又未出售圖利，經此次偵審及刑之宣
      告後，當能知所警惕，切記國家資源之取得應向主管機關依法定程序為之，不
      得自行佔用，從而本院認所宣告之刑以暫不執行為適當，參酌其竊佔犯行較之
      收受、故買贓物犯行為重，其緩刑期間應予延長，併諭知緩刑五年，以期其自
      省、自新、自勵。
十七、
（一）訊據被告申○、未○○對於右揭事實固坦承不諱，雖被告Ｇ○○辯稱：不知是
佔用國有地云云，惟查：前揭事實業經同案被告申○、未○○、許運、午○○
      及巳○○在警訊及偵審中供述在卷，且彰化縣大城鄉○○段海埔地現場圖編號
      B28─31係屬國有土地一節，亦有土地登記簿謄本、經濟部水利處第四河川局
      測繪之漁塭位置圖、數值相片基本圖（航照圖）、地籍圖附卷可稽（見偵卷第
      七三三三號卷），被告Ｇ○○圍築漁塭既未經主管機關許可，又未取得該土地
      之所有權，豈有不知各該土地係屬國有土地，此外，復有經濟部水利處第四河
      川局會勘紀錄、現場照片二幀及不動產土地讓渡書一紙（分見偵字第七三三三
      號卷第二五、二六頁、警卷第二二頁），被告Ｇ○○所辯，不足採信，本件事
      證明確，被告申○、Ｇ○○、未○○等人犯行堪以認定。
（二）核被告申○、Ｇ○○、未○○所為，係犯刑法第三百二十條第二項之竊佔罪。
      被告申○、Ｇ○○、未○○與許運間就竊佔犯行互有犯意聯絡及行為分擔，均
      為共同正犯。爰審酌被告等人犯罪之動機、方法、手段、所生危害暨犯後態度
      等一切情狀，各量處如主文所示之刑，以示懲儆。又被告申○等人竊佔國有土
      地後再予出售圖利之犯罪之情節，認不宜予被告申○等人以緩刑之宣告，併予
      敘明。
十八、
（一）訊據被告午○○對於前揭事實坦承不諱，並有財政部國有財產局台灣中區辦事
      處雲林分處案件會勘紀錄及現場照片三幀在卷可憑（分見警卷第三、四、八、
      九頁），復有土地登記簿謄本、經濟部水利處第四河川局測繪之漁塭位置圖、
      數值相片基本圖（航照圖）、地籍圖及現場編號圖附卷可稽（見偵字第八五一
      一號卷），事證明確，被告午○○犯行堪以認定。
（二）核被告午○○所為，係犯刑法第三百二十條第二項之竊佔罪及第三百四十九條
      第二項之故買贓物罪。其前開所犯二罪間，犯罪構成要件不同，行為互殊，顯
      係基於個別犯意為之，應予分論併罰，公訴人認係一行為觸犯二罪名之想像競
      合關係，尚屬有誤。爰審酌被告午○○犯罪之動機、方法、手段、所生危害暨
        犯後態度等一切情狀，量處如主文所示之刑，並定其應執行之刑，以示懲儆
      。查被告午○○前未曾受有期徒刑以上刑之宣告，有卷附之臺灣彰化地方法院
      檢察署刑案資料查註紀錄表及臺灣高等法院被告全國前案紀錄表在卷可查，其
      甫值壯年之際，工作事業、家庭婚姻均待其本人維繫經營，於此時期尚不宜執
      行短期自由刑，又為謀生，因一時怠忽而罹刑章，又未出售圖利，經此次偵審
      及刑之宣告後，當能知所警惕，切記國家資源之取得應向主管機關依法定程序
      為之，不得自行佔用，從而本院認所宣告之刑以暫不執行為適當，參酌其竊佔
      犯行較之收受、故買贓物犯行為重，其緩刑期間應予延長，併諭知緩刑五年，
      以期其自省、自新、自勵。
十九、
（一）訊據被告巳○○對於前揭事實坦承不諱，並有財政部國有財產局台灣中區辦事
      處雲林分處案件會勘紀錄及現場照片三幀在卷可憑（分見警卷第三、四、八頁
      ），復有土地登記簿謄本、經濟部水利處第四河川局測繪之漁塭位置圖、數值
      相片基本圖（航照圖）、地籍圖及現場編號圖附卷可稽（見偵字第八五０九號
      卷），事證明確，被告巳○○犯行堪以認定。
（二）核被告巳○○所為，係犯刑法第三百二十條第二項之竊佔罪。爰審酌被告巳○○犯罪之動機、方法、手段、所生危害暨犯後態度等一切情狀，量處如主文所
      示之刑，以示懲儆。查被告巳○○前未曾受有期徒刑以上刑之宣告，有卷附之
      臺灣彰化地方法院檢察署刑案資料查註紀錄表及臺灣高等法院被告全國前案紀
      錄表在卷可查，其甫值壯年之際，工作事業、家庭婚姻均待其本人維繫經營，
      於此時期尚不宜執行短期自由刑，又為謀生，因一時怠忽而罹刑章，又未出售
      圖利，經此次偵審及刑之宣告後，當能知所警惕，切記國家資源之取得應向主
      管機關依法定程序為之，不得自行佔用，從而本院認所宣告之刑以暫不執行為
      適當，參酌其竊佔犯行較之收受、故買贓物犯行為重，其緩刑期間應予延長，
      併諭知緩刑五年，以期其自省、自新、自勵。
二十、
（一）訊據被告Ａ○○對於前揭事實坦承不諱，並有彰化縣政府河川地傾倒廢棄土（
      物）及盜採土石取締會勘紀錄及現場照片三幀在卷可憑（分見警卷第三、四、
      八、九頁），復有土地登記簿謄本、經濟部水利處第四河川局測繪之漁塭位置
      圖、數值相片基本圖（航照圖）、地籍圖及現場編號圖附卷可稽（見偵字第八
      五一五號卷），事證明確，被告Ａ○○犯行堪以認定。
（二）核被告Ａ○○所為，係犯刑法第三百二十條第二項之竊佔罪。爰審酌被告Ａ○○犯罪之動機、方法、手段、所生危害暨犯後態度等一切情狀，量處如主文所
      示之刑，以示懲儆。查被告Ａ○○前未曾受有期徒刑以上刑之宣告，有卷附之
      臺灣彰化地方法院檢察署刑案資料查註紀錄表及臺灣高等法院被告全國前案紀
      錄表在卷可查，其甫值壯年之際，工作事業、家庭婚姻均待其本人維繫經營，
      於此時期尚不宜執行短期自由刑，又為謀生，因一時怠忽而罹刑章，又未出售
      圖利，經此次偵審及刑之宣告後，當能知所警惕，切記國家資源之取得應向主
      管機關依法定程序為之，不得自行佔用，從而本院認所宣告之刑以暫不執行為
      適當，參酌其竊佔犯行較之收受、故買贓物犯行為重，其緩刑期間應予延長，
      併諭知緩刑五年，以期其自省、自新、自勵。
二一、
（一）訊據被告丙○○對於前揭事實坦承不諱，並有經濟部水利處第四河川局會勘紀
      錄及現場照片一幀在卷可憑（見偵字第七三三一號卷第二二、二三頁），復有
      土地登記簿謄本、經濟部水利處第四河川局測繪之漁塭位置圖、數值相片基本
      圖（航照圖）、地籍圖及現場編號圖附卷可稽（見偵字第七三三一號卷），事
      證明確，被告丙○○犯行堪以認定。
（二）核被告丙○○所為，係犯刑法第三百二十條第二項之竊佔罪。爰審酌被告丙○○犯罪之動機、方法、手段、所生危害暨犯後態度等一切情狀，量處如主文所
      示之刑，以示懲儆。查被告丙○○前未曾受有期徒刑以上刑之宣告，有卷附之
      臺灣彰化地方法院檢察署刑案資料查註紀錄表及臺灣高等法院被告全國前案紀
      錄表在卷可查，其甫值壯年之際，工作事業、家庭婚姻均待其本人維繫經營，
      於此時期尚不宜執行短期自由刑，又為謀生，因一時怠忽而罹刑章，又未出售
      圖利，經此次偵審及刑之宣告後，當能知所警惕，切記國家資源之取得應向主
      管機關依法定程序為之，不得自行佔用，從而本院認所宣告之刑以暫不執行為
      適當，參酌其竊佔犯行較之收受、故買贓物犯行為重，其緩刑期間應予延長，
      併諭知緩刑五年，以期其自省、自新、自勵。
二二、
（一）訊據被告亥○○對於前揭事實坦承不諱，並有彰化縣政府海堤前一五０公尺內
      海堤區域非法漁塭會勘紀錄及現場照片二幀在卷可憑（分見警卷第三、四、八
      、九頁），復有土地登記簿謄本、經濟部水利處第四河川局測繪之漁塭位置圖
      、數值相片基本圖（航照圖）、地籍圖及現場編號圖附卷可稽（分見警卷及偵
      字第八五一九號卷），事證明確，被告亥○○犯行堪以認定。
（二）核被告亥○○所為，係犯刑法第三百二十條第二項之竊佔罪。爰審酌被告亥○○犯罪之動機、方法、手段、所生危害暨犯後態度等一切情狀，量處如主文所
      示之刑，以示懲儆。查被告亥○○前未曾受有期徒刑以上刑之宣告，有卷附之
      臺灣彰化地方法院檢察署刑案資料查註紀錄表及臺灣高等法院被告全國前案紀
      錄表在卷可查，其甫值壯年之際，工作事業、家庭婚姻均待其本人維繫經營，
      於此時期尚不宜執行短期自由刑，又為謀生，因一時怠忽而罹刑章，又未出售
      圖利，經此次偵審及刑之宣告後，當能知所警惕，切記國家資源之取得應向主
      管機關依法定程序為之，不得自行佔用，從而本院認所宣告之刑以暫不執行為
      適當，參酌其竊佔犯行較之收受、故買贓物犯行為重，其緩刑期間應予延長，
      併諭知緩刑五年，以期其自省、自新、自勵。
二三、
（一）訊據被告天○○對於前揭事實坦承不諱，並有彰化縣政府海堤前一五０公尺內
      海堤區域非法漁塭會勘紀錄及現場照片二幀在卷可憑（分見警卷第三、四、八
      頁），復有土地登記簿謄本、經濟部水利處第四河川局測繪之漁塭位置圖、數
      值相片基本圖（航照圖）、地籍圖及現場編號圖附卷可稽（分見警卷及偵字第
      八五一七號卷），事證明確，被告天○○犯行堪以認定。
（二）核被告天○○所為，係犯刑法第三百二十條第二項之竊佔罪。爰審酌被告犯罪
      之動機、方法、手段、所生危害暨犯後態度等一切情狀，量處如主文所示之刑
      ，以示懲儆。查被告天○○前未曾受有期徒刑以上刑之宣告，有卷附之臺灣彰
      化地方法院檢察署刑案資料查註紀錄表及臺灣高等法院被告全國前案紀錄表在
      卷可查，其甫值壯年之際，工作事業、家庭婚姻均待其本人維繫經營，於此時
      期尚不宜執行短期自由刑，又為謀生，因一時怠忽而罹刑章，又未出售圖利，
      經此次偵審及刑之宣告後，當能知所警惕，切記國家資源之取得應向主管機關
      依法定程序為之，不得自行佔用，從而本院認所宣告之刑以暫不執行為適當，
      參酌其竊佔犯行較之收受、故買贓物犯行為重，其緩刑期間應予延長，併諭知
      緩刑五年，以期其自省、自新、自勵。
二四、
（一）訊據被告宙○○對於前揭事實坦承不諱，並有彰化縣政府海堤前一五０公尺內
      海堤區域非法漁塭會勘紀錄及現場照片三幀在卷可憑（分見警卷第三、四、八
      、九頁），復有土地登記簿謄本、經濟部水利處第四河川局測繪之漁塭位置圖
      、數值相片基本圖（航照圖）、地籍圖及現場編號圖附卷可稽（分見警卷及偵
      字第八五一八號卷），事證明確，被告宙○○犯行堪以認定。
（二）核被告宙○○所為，係犯刑法第三百二十條第二項之竊佔罪。爰審酌被告犯罪
      之動機、方法、手段、所生危害暨犯後態度等一切情狀，量處如主文所示之刑
      ，以示懲儆。查被告宙○○前未曾受有期徒刑以上刑之宣告，有卷附之臺灣彰
      化地方法院檢察署刑案資料查註紀錄表及臺灣高等法院被告全國前案紀錄表在
      卷可查，其甫值壯年之際，工作事業、家庭婚姻均待其本人維繫經營，於此時
      期尚不宜執行短期自由刑，又為謀生，因一時怠忽而罹刑章，又未出售圖利，
      經此次偵審及刑之宣告後，當能知所警惕，切記國家資源之取得應向主管機關
      依法定程序為之，不得自行佔用，從而本院認所宣告之刑以暫不執行為適當，
      參酌其竊佔犯行較之收受、故買贓物犯行為重，其緩刑期間應予延長，併諭知
      緩刑五年，以期其自省、自新、自勵。
據上論斷，應依刑事訴訟法第二百九十九條第一項前段、第三百零一條第一項前段，
水利法第九十二條之一第一項後段，刑法第十一條前段、第二十八條、第三百二十條
第二項、第三百四十九條、第五十五條、第四十七條、第五十一條第五款、第七十四
條第一款、第二款，罰金罰鍰提高標準條例第一條前段，判決如主文。
本案經檢察官李芳瑜到庭執行職務。
中      華      民      國    九十      年      四      月     二十     日
                                  臺灣彰化地方法院刑事第二庭
                                      法      官    李  水  源
右正本證明與原本無異。
如不服本判決，應於判決送達後十日內向本院提出上訴狀( 須附繕本 )。
告訴人或被害人對於判決如有不服具備理由請求檢察官上訴者，其上訴期間之計算係
以檢察官收受判決正本之日期為準。
                                      法院書記官    廖  建  興
中      華      民      國    九十      年      四      月    二十七    日
附錄本案論罪科刑法條全文
水利法第九十二條之一
違反第七十八條第一項各款情形之一者，除通知限期回復原狀、清除或廢止違禁設施
外，處六千元以上三萬元以下罰鍰；因而損害他人權益者，處三年以下有期徒刑、拘
役或科或併科四千元以上兩萬元以下罰金；致生公共危險者，處五年以下有期徒刑，
得併科六千元以上三萬元以下罰金。
前項行為人，未在限期內回復原狀、清除或廢止違禁設施者，得按日處罰鍰致回復原
狀、清除或廢止違禁設施完竣之日止；其情節重大者，得沒入其違禁設施及機具。
刑法第三百二十條
意圖為自己或第三人不法之所有，而竊取他人之動產者，為竊盜罪，處五年以下有期
徒刑、拘役或五百元以下罰金。
意圖為自己或第三人不法利益，而竊佔他人之不動產者，依前項之規定處斷。
前二項之未遂犯罰之。
刑法第三百四十九條
收受贓物者，處三年以下有期徒刑、拘役或五百元以下罰金。
搬運、寄藏、故買贓物或為牙保者，處五年以下有期徒刑、拘役或科或併科一千元以
下罰金。
因贓物變得之財物，以贓物論。


司法院資訊處製作；財團法人民間司法改革基金會備份。
